臺灣臺南地方法院臺南簡易庭民事判決
111年度南簡字第1404號
原      告  新光產物保險股份有限公司

法定代理人  吳昕紘
訴訟代理人  郭逸斌
被      告  林𠕦紝



上列當事人間請求侵權行為損害賠償（交通）事件，本院於民國
111年11月15日言詞辯論終結，判決如下：
    主    文
被告應給付原告新臺幣參拾貳萬陸仟玖佰元，及自民國111年11
月3日起至清償日止，按週年利率百分之5計算之利息。
訴訟費用新臺幣參仟伍佰參拾元由被告負擔。
本判決得假執行。
    事實及理由
一、被告經合法通知，無正當理由未於言詞辯論期日到場，核無
　　民事訴訟法第386條各款所列情形，爰依原告之聲請，由其
    一造辯論而為判決。
二、原告主張：原告承保第三人黃碧玉所有車牌號碼000-0000號
　　自小客車（下稱系爭車輛）之車體損失險，系爭車輛於民國
　　111年5月11日14時30分許行駛於臺南市安平區永華六街與建
　　平八街口時，適逢被告駕駛車牌號碼0000-00號汽車（下稱
    被告車輛）行經該處，因被告所行駛之道路為支線道，且未
　　讓行駛於幹線道之系爭車輛先行，兩車遂發生碰撞（下稱系
　　爭事故），致系爭車輛車體嚴重受損。系爭車輛投保時市價
　　詢價為新臺幣（下同）638,000元，經保養廠就車輛外觀先
    行初估後，報價修繕費用約需617,872元，因該報價尚不含
    車輛拆卸後如發現有新的需要修繕處時會追加之後續費用，
　　遂評估認系爭車輛無修復實益而將其報廢。原告已依約賠付
　　黃碧玉報廢後全損金額638,000元，扣除系爭車輛殘體拍賣
    價格171,000元後，尚受有467,000元之損害。另事故發生時
    ，系爭車輛行向為閃光黃燈，被告車輛行向為閃光紅燈，原
    告願自負三成肇事責任。為此，爰依保險法第53條、民法第
    184條第1項前段之規定，請求被告給付前開金額之七成即32
    6,900元。並聲明：被告應給付原告326,900元，及自起訴狀
    繕本送達翌日起至清償日止，按週年利率百分之5計算之利
    息。
三、被告未於言詞辯論期日到場，亦未提出書狀作何聲明及陳述
　　。
四、得心證之理由：
　㈠按因故意或過失，不法侵害他人之權利者，負損害賠償責任
　　；汽車、機車或其他非依軌道行駛之動力車輛，在使用中加
　　損害於他人者，駕駛人應賠償因此所生之損害，民法第184
    條第1項前段、第191條之2前段分別定有明文。再按被保險
    人因保險人應負保險責任之損失發生，而對於第三人有損失
　　賠償請求權者，保險人得於給付賠償金額後，代位行使被保
　　險人對於第三人之請求權。但其所請求之數額，以不逾賠償
　　金額為限，保險法第53條第1項亦有規定。
　㈡原告主張其承保之系爭車輛於前開時地遭被告車輛未遵循支
　　線道車應讓幹線道車先行而碰撞，致系爭車輛受有損害，經
　　送廠評估後認修繕費用過鉅無修繕實益而將車輛報廢，並依
　　保險契約理賠黃碧玉報廢後全損金額638,000元，扣除系爭
    車輛殘體拍賣價格171,000元後，尚受有467,000元之損害等
    情，業據提出新光產物保險車險保單查詢列印資料、系爭車
    輛行照、臺南市政府警察局第四分局道路交通事故當事人登
    記聯單、交通事故現場圖、汽車各項異動登記書、賠款明細
    、估價單、汽車買賣契約書、出險資料（調字卷第15-37頁
    ）等件為證，並有本院依職權調取之系爭事故相關資料附卷
    可稽（調字卷第55-115頁）。被告未於言詞辯論期日到場，
    亦未提出書狀作何聲明或陳述。本院調查原告所提上開證物
    之結果，核與原告所述相符，自堪信原告此部分主張為真實
    。被告駕駛汽車未遵循閃光紅燈號誌，減速接近，先停止於
    交岔路口前，讓幹線道車優先通行，致生系爭事故，其應負
    過失責任至明。因此，原告主張系爭車輛受有467,000元之
    損害，以及其依保險契約給付保險金予被保險人後，得依據
    民法第184條第1項前段及保險法第53條第1項之規定，請求
    負損害賠償責任，應為可採。
　㈢又按損害之發生或擴大，被害人與有過失者，法院得減輕賠
　　償金額或免除之，民法第217條第1項定有明文。該規定之目
　　的，在謀求加害人與被害人間之公平，倘受害人於事故之發
　　生亦有過失時，由加害人負全部賠償責任，未免失之過苛，
　　是以賦與法院得減輕其賠償金額或免除之職權，且此所謂被
　　害人與有過失，只須其行為為損害之共同原因，並其過失行
　　為有助成損害之發生或擴大者，即屬相當（最高法院96年度
　　台上字第2324號判決意旨參照）。本院審酌系爭事故發生時
　　，被告行向號誌為閃光紅燈，系爭車輛行向號誌為閃光黃燈
　　，此有道路交通事故現場圖可稽，且為原告所不爭執（本院
　　卷第42頁），是黃碧玉就系爭事故之發生與有過失。復參酌
　　黃碧玉於警詢時稱：伊駕駛自用小客車沿安平區建平八街西
　　往東向行駛，路口號誌為閃黃燈，事故發生前行經路口前有
　　看左右兩方沒有看到對方，伊就往前行駛，之後突然聽到砰
　　的一聲，系爭車輛左側車身與被告車輛車頭碰撞而發生事故
　　等語（調字卷第67頁），及被告於警詢時稱：伊沿安平區永
　　華六街北往南行駛，行駛在一般車道，路口號誌閃光號誌，
　　事故發生前伊有減速，沒有看到對方的車子，伊已經快過了
　　路口中央時，才看到系爭車輛的右側從建平八街西往東向過
　　來，當下立刻煞車，還是來不及，被告車輛車頭跟系爭車輛
　　左側車身發生碰撞而發生事故等語（調字卷第65頁），認系
　　爭事故應由被告、黃碧玉各負擔70％、30％之過失責任為適
　　當。被告就系爭車輛所受損害應賠償之金額，揆諸前開規定
　　，亦應依此比例酌減。從而，本件被告須負擔之賠償金額經
　　酌減後為326,900元【計算式：467,000元×70％＝326,900元
　　】，亦可認定。
五、綜上所述，原告依據民法第184條第1項前段及保險法第53條
　　第1項之規定，請求被告給付326,900元，及自起訴狀繕本送
　　達翌日即111年11月3日起（該繕本於111年10月13日公示送
    達公告於司法院網站及本院網站，依民事訴訟法第152條規
    定，於111年11月2日發生送達效力，本院卷第31頁）至清償
　　日止，按週年利率百分之5計算之利息，為有理由，應予准
    許。
六、本件訴訟費用為原告支出之第一審裁判費3,530元，依法應
    由敗訴之被告負擔，爰確定被告應負擔之訴訟費用額如主文
　　第2項所示。
七、本件係屬民事訴訟法第427條第1項規定簡易訴訟事件所為被
　　告敗訴之判決，爰依職權宣告假執行。
八、訴訟費用負擔之依據：民事訴訟法第78條。 　　
中　　華　　民　　國　　111 　年　　11　　月　　29　　日
                    臺南簡易庭  法  官  張家瑛
以上正本證明與原本無異。
如不服本判決，應於送達後廿日內，向本院提出上訴狀並表明上
訴理由，如於本判決宣示後送達前提起上訴者，應於判決送達後
廿日內補提上訴理由書（須附繕本）。如委任律師提起上訴者，
應一併繳納上訴審裁判費。
中　　華　　民　　國　　111 　年　　11　　月　　29　　日
                                書記官  陳雅婷